臺灣彰化地方法院刑事判決　　　　　　　　　　　　九十一年度訴字第一二三號
　　公　訴　人　臺灣彰化地方法院檢察署檢察官
　　被　　　告　丙○○
　　被　　　告　丁○○
　　被　　　告　甲○○
　　右二被告共同指定辯護人 本院公設辯護人己○○
右列被告因強盜等案件，經檢察官提起公訴（九十一年度偵字第五二三三號、第五七
九五號），本院判決如左：
    主      文
丙○○共同竊盜，處有期徒刑陸月，如易科罰金以參佰元折算壹日。
丁○○共同連續意圖為自己不法之所有，攜帶兇器，以脅迫致使不能抗拒，而取他人
之物，處有期徒刑柒年柒月。鑰匙一支沒收。
甲○○共同連續意圖為自己不法之所有，攜帶兇器，以脅迫致使不能抗拒，而取他人
之物，累犯，處有期徒刑柒年柒月。鑰匙一支沒收。
    事      實
一、丙○○、丁○○共同基於意圖為自己不法所有之犯意聯絡，於民國九十一年八月
    四日凌晨二時許，由丙○○駕駛車號八Ｈ─○八七一號（未懸掛車牌）自小貨車
    ，附載丁○○共同前往劉上誠位於彰化縣溪州鄉○○村○○路○段三八七巷十九
    弄三七號之住處旁空地，以徒手搬運之方式，共同竊取劉上誠所有置於該處之中
    華電信電纜線三十公斤及大哥大光纖電纜一百公斤得逞。嗣於同日凌晨二時三十
    分許，在彰化縣埤頭鄉○○村○○路二二一號前，為警查獲。甲○○前曾因違反
    麻醉藥品管理條例案件經法院判處有期徒刑三月確定，於八十六年九月十四日執
    行完畢，仍不知悔改，與丁○○因缺錢花用，乃共謀騎乘他人機車強盜財物，而
    為免遭人指認車牌號碼遭為警追緝，竟共同基於意圖為自己不法所有之概括犯意
    聯絡，分別於九十一年八月十六日十六時三十分許，在彰化縣北斗鎮○○里○○
    路二二八巷六二之一號前，由丁○○把風，甲○○以其母親之機車鑰匙，共同竊
    取乙○○所有之車號ＫＴＢ─一○七號重型機車，偷機車之目的是要供日後搶東
    西之用。得手後由丁○○騎乘該竊得之機車，搭載甲○○，在彰化縣北斗鎮內伺
    機強盜財物，於同日十七時十分許，丁○○、甲○○二人（二人均頭戴安全帽）
    行經北斗鎮○○里○○路一四一巷時，發現癸○獨自一人騎乘機車行進，丁○○
    乃告知甲○○以癸○為強盜對象，騎該機車自後趨近、壓逼癸○停車，由甲○○
    下車假意問路，再持預藏供強盜用之水果刀一支，壓在癸○左腹部，脅迫至使癸○不能抗拒，甲○○並伸手用力扯下癸○背在身前之女用皮包（內有現金新台幣
    三百八十六元、易利信牌Ｔ二八型行動電話一支及證件一批）一個，得手後即坐
    上在旁接應由丁○○所騎引擎未熄火之前開機車逃離現場。後將該竊得之機車棄
    置在北斗鎮中和里第一公墓內，強盜所得之證件一批丟棄在北斗鎮○○里○○路
    路旁稻田內，其餘強盜所得財物則朋分花用；丁○○、甲○○二人食髓知味，承
    前之共同意圖為自己不法所有之概括犯意聯絡，又於九十一年八月二十二日二十
    三時許，在彰化縣北斗鎮○○里○○路二三一巷二號前，見戊○○所有車號ＹＨ
    Ｌ─九三○號重型機車上之鑰匙未取下，乃由甲○○把風，丁○○轉動鑰匙啟動
    電門之方式，共同竊取該車，得手後將該車藏置於彰化縣北斗鎮○○里地○路之
    星期四夜市場，於翌日（二十三日）十六時三十分許，再由丁○○騎乘該竊得之
    機車，搭載甲○○（二人均頭戴安全帽）前往彰化縣田尾鄉內尋找強盜目標，於
    同日十七時十五分許，行經田尾鄉○○村○○路○段北上車道與建平路交叉路口
    之「天天來檳榔攤」時，見該檳榔攤內僅有壬○○一人在內，丁○○與甲○○乃
    共同謀議以壬○○為強盜對象，騎該機車暫停在該檳榔攤前，由甲○○下車假意
    購買飲料，持預藏供強盜用之水果刀一支指向壬○○，喝稱：「將錢拿出來！」
    ，至使壬○○不能抗拒，而將抽屜內現金七千元置於桌上，甲○○即伸手將七千
    元及壬○○所有置於桌上之ＮＯＫＩＡ牌八二五○型行動電話一支取走，得手後
    即坐上在旁接應由丁○○所騎引擎未熄火之前開機車逃離現場，後將該竊得之機
    車棄置在北斗鎮○○巷○○道路旁，強盜所得現金朋分花用，強盜所得之行動電
    話則持至北斗鎮○○路，賣予不知情之曹榮義所開設之「喬太通信行」，得款二
    千元朋分花用。丁○○、甲○○復承前之共同意圖為自己不法所有之概括犯意聯
    絡，再於九十一年八月二十六日十四時許，在北斗鎮文昌里文化幼稚園前，由甲○○把風，丁○○以其所有之機車鑰匙，共同竊取庚○○使用並登記為陳煌榮所
    有車號ＫＷＦ─五八六號重型機車，得手後由丁○○騎乘該竊得之機車，搭載甲○○在彰化縣北斗鎮內伺機強盜財物，於同日十五時許，丁○○、甲○○二人（
    二人均頭戴安全帽、戴口罩）行經北斗鎮○○里○○路○段七七三號以南約一百
    公尺處之「夢幻檳榔攤」前時，見該檳榔攤內僅有辛○○一人在內，丁○○與甲○○乃共謀以辛○○為強盜對象，騎該機車暫停在該檳榔攤前，由丁○○在外把
    風，甲○○則走進該檳榔攤內，拉起上衣露出插在腰間預藏供強盜用之水果刀，
    並喝稱：「把錢交出來！」，至使辛○○不能抗拒，任甲○○將桌內現金二千六
    百元取走，得手後即坐上在旁接應由丁○○所騎引擎未熄火之前開機車逃離現場
    ，後將該竊得之機車棄置在北斗鎮○○巷○○道路旁，供強盜用之水果刀一支丟
    棄在該產業道路旁涵洞內，強盜所得現金朋分花用。嗣經警於九十一年八月二十
    六日二十一時十分許，在彰化縣北斗鎮居○里○○街冰中天冰店內循線查獲，並
    扣得機車鑰匙一支及水果刀二支。
二、案經彰化縣警察局北斗分局報請臺灣彰化地方法院檢察署檢察官偵查起訴。
    理     由
一、訊據被告丙○○、丁○○、甲○○對於右開事實均坦承不諱，核與被害人劉上誠
    、乙○○、癸○、戊○○、壬○○、庚○○、辛○○等人指述情節及證人曹榮義
    證述情節相符，且有照片十七張、切結書一紙、與贓物認領保管單足資佐證，罪
    證明確，被告犯行均堪以認定。
二、核被告丙○○、丁○○二人所為係犯刑法第三百二十條第一項之竊盜罪，被告丁○○、甲○○二人所為係犯刑法第三百二十條第一項之竊盜罪及第三百三十條第
    一項之加重強盜罪。被告丙○○、丁○○二人就上開竊盜罪，被告丁○○、甲○○二人就上開竊盜罪與強盜罪間，分別有犯意聯絡與行為分擔，均各為共同正犯
    。被告丁○○、甲○○二人先後多次竊盜、強盜犯行，時間緊接，顯係基於概括
    之犯意，各觸犯構成要件相同之罪名，應分別依連續犯論以一罪，並加重其刑，
    渠二人為免強盜時遭人指認車牌號碼遭警追緝而竊車，所犯上開二罪間，有手段
    目的關係，應依牽連犯之例從一重之加重強盜罪處斷。末查，被告甲○○前曾因
    違反麻醉藥品管理條例案件經法院判處有期徒刑三月確定，於八十六年九月十四
    日執行完畢，有前案紀錄表附卷可稽，其於執行完畢後五年內再犯有期徒刑以上
    之本罪，係累犯，應遞加重其刑。爰審酌被告犯罪之動機、方法、手段、被告丁○○、甲○○二人所為危害社會治安甚大暨犯後坦承犯行態度良好等一切情狀，
    分別量處如主文所示之刑，以示懲儆。並對被告丙○○所處之徒刑諭知易科罰金
    之折算標準。機車鑰匙一支係被告丁○○所有供竊車所用之物，業據其供述在卷
    ，併於宣告沒收。至扣案之水果刀二支雖係被告丁○○、甲○○二人強盜所用之
    物，其中一支雖係被告甲○○曾承認係其所有之物，然其後被告二人均供稱係渠
    等家人所有之物，並非其所有，此外，復無其他證據足資證明係被告所有之物，
    且非違禁物，爰不予宣告沒收。
據上論斷，應依刑事訴訟法第二百九十九條第一項前段，刑法第二十八條、第五十六
條、第三百二十條第一項之竊盜罪、第三百三十條第一項、第五十五條後段、第四十
七條、第四十一條第一項前段、第三十八條第一項第二款、罰金罰鍰提高標準條例第
一條前段、第二條，判決如主文。
本案經檢察官黃淑媛到庭執行職務
中      華  民      國      九十一    年    十一    月    二十九    日
                                臺灣彰化地方法院刑事第三庭
                                    法      官  施   坤   樹
右正本證明與原本無異。
如不服本判決，應於判決送達後十日內向本院提出上訴狀( 須附繕本 )。
告訴人或被害人對於判決如有不服具備理由請求檢察官上訴者，其上訴期間之計算係
以檢察官收受判決正本之日期為準。
                                    法院書記官  王   宣   雄
中      華      民      國      九十一    年    十二    月    二十七    日
刑法第三百二十條
意圖為自己或第三人不法之所有，而竊取他人之動產者，為竊盜罪，處五年以下有期
徒刑、拘役或五百元以下罰金。
意圖為自己或第三人不法利益，而竊佔他人之不動產者，依前項之規定處斷。
前二項之未遂犯罰之。
刑法第三百三十條
犯強盜罪而有第三百二十一條第一項各款情形之一者，處七年以上有期徒刑。
前項之未遂犯罰之。
